# 共同经营参与方投入的费用如何会计核算

提问人：yue16688 时间：2019-02-19 17:03:09
在审计时遇到的共同经营问题：A 公司与 B 公司签订合作协议，A 公司提供土地，B 公司负责苗木种植并销售，收益 4 ： 6 分成，A 公司为此支付的土地流转费应如何核算，是否符合《企业会计准则第 40 号——合营安排》中共同经营参与方应确认单独所发生的费用，计入当期管理费用？

回答人：chenyiwei
首先应考虑该交易是否为共同经营。因为 A 只是出土地，B 负责苗木的种植和销售，且分成比例也是 B 占大头，所以 B控制该合作项目的可能性更大。
其次考虑该合作项目的法律形式，即以谁的名义对外经营。如果以 B 的名义经营，则 B 账面上应完整反映全部收入和成本，支付给B 的分成作为或有租金处理。